【裁判字號】    92,毒抗,804
【裁判日期】    921021
【裁判案由】    聲請強制戒治
【裁判全文】
臺灣高等法院臺中分院刑事裁定                    九十二年度毒抗字第八四號
    抗  告  人
    即  被  告  甲○○
右抗告人因違反毒品危害防制條例案件，經檢察官聲請強制戒治，不服臺灣彰化地方
法院中華民國九十二年八月二十八日第一審裁定（九十二年度毒聲字第一七九七號，
聲請案號：台灣彰化地方法院檢察署九十二年度聲戒字第七五四號），提起抗告，本
院裁定如左：
    主      文
抗告駁回。
    理      由
一、按被告犯毒品危害防制條例第十條之罪，經依同條例第二十條第二項之規定強制
    戒治期滿，應由檢察官為不起訴之處分，惟依上開規定經檢察官為不起訴之處分
    後，五年內再犯同條例第十條之罪者，應由檢察官聲請法院裁定令入戒治處所施
    以強制戒治，其期間為一年，此於毒品危害防制條例第二十三條第二項但書定有
    明文。
二、本件抗告意旨略以：本件被查獲之安非他命確非被告所有，並請將尿液重新送驗
    云云。
三、經查被告甲○○前因施用毒品案件，經原審法院裁定送觀察、勒戒後，認為有繼
    續施用毒品之傾向，經原審法院另以裁定送強制戒治，期間因戒治成效良好，經
    原審法院裁定停止強制戒治，並交付保護管束，後又因故由原審法院以裁定撤銷
    停止戒治，令入戒治處所施以強制戒治，並於民國（下同）九十年九月十九日戒
    治期滿，由臺灣彰化地方法院檢察署檢察官於九十年十一月七日，以九十年度戒
    毒偵字第一五六○號、第一五六一號、第一五六二號為不起訴處分確定。詎被告
    仍不知悔改，又於九十二年五月二十五日或其前四日之某時點，在不詳處所，以
    不詳之方式，分別施用第一級毒品海洛因及第二級毒品甲基安非他命各一次，嗣
    為警於九十二年五月二十五日十二時四十分許，在彰化縣福興鄉○○村○○街三
    十四號查獲，並扣得第一級毒品海洛因三包（合計驗後淨重○‧五二公克）及第
    二級毒品甲基安非他命三包（合計毛重約一‧五六公克），而其經警採其尿液送
    驗，結果確呈嗎啡及甲基安非他命陽性反應等情，有前開不起訴處分書、刑案資
    料查註紀錄表及全國施用毒品案件紀錄表各一份附卷可稽，並有彰化縣衛生局所
    於九十二年五月三十日所出具之煙檢字第九二一○六二號煙毒尿液檢驗成績書一
    紙在卷可憑，業經本院調查明無訛，從而檢察官據以聲請原審法院裁定令入戒治
    處所施以強制戒治，原審法院爰依首開規定令入戒治處所施以強制戒治，期間壹
    年，於法並無不合，抗告人仍以前詞不服原裁定，自屬無據，本件抗告應認為無
    理由而予駁回。
四、據上論斷，應依刑事訴訟法第四百十二條，裁定如主文。
中      華      民      國      九十二  年      十      月      二十一  日
                                臺灣高等法院臺中分院刑事第三庭
                                      審判長法  官  陳  朱  貴
                                            法  官  廖  柏  基
                                            法  官  劉  連  星
右正本證明與原本無異。
不得抗告。
                                            書記官  李  妍  嬅
中      華      民      國      九十二  年      十      月      二十一  日
                                                                        Ａ


司法院資訊處製作；財團法人民間司法改革基金會備份。
